臺灣臺南地方法院刑事判決　　　　　　　96年度訴字第1070號
公　訴　人　臺灣臺南地方法院檢察署檢察官
被　　　告　甲○○
上列被告因違反毒品危害防制條例案件，經檢察官提起公訴（96
年度毒偵字第2167號），本院依簡式審判程序判決如下：
    主  文
甲○○施用第一級毒品，累犯，處有期徒刑捌月。
    事  實
一、甲○○前於民國88年間因施用毒品案件，經臺灣桃園地方法
    院檢察署檢察官聲請臺灣桃園地方法院以88年度毒聲字第73
    37號裁定送觀察、勒戒後，認有繼續施用毒品之傾向，經該
    院以89年度毒聲字第110 號裁定送強制戒治，嗣經停止戒治
    ，所餘戒治期間付保護管束，嗣因違反保護管束應遵守事項
    情節重大，經該院以89年度毒聲字第6517號裁定撤銷停止戒
    治，令入戒治處所施以強制戒治，經於90年6 月7 日強制戒
    治執行完畢釋放，經臺灣桃園地方法院檢察署以90年度戒偵
    字第673 號為不起訴處分確定。嗣於92年間再犯施用毒品案
    件，除經臺灣桃園地方法院檢察署檢察官聲請臺灣桃園地方
    法院以92年度毒聲字第1310號裁定令入戒治處所施以強制戒
    治外（於93年7 月1 日強制戒治期滿），並聲請簡易判決處
    刑，經該院以92年度壢簡字第1209號刑事判決判處有期徒刑
    6 月確定，於93年7 月8 日執行完畢。
二、甲○○明知海洛因係業經公告列為毒品危害防制條例第2 條
    第2 項第1 款之第一級毒品，不得非法持有、施用，詎仍不
    知所悔改、戒除施用毒品習性，基於施用第一級毒品海洛因
    之犯意，於96年5 月1 日13時許為警查獲採取尿液回溯3 日
    內之某時，在臺南縣關廟鄉○○村○○街56號住處內，以將
    第一級毒品海洛因置於注射針筒並加水稀釋後，再注射至體
    內之方式，施用第一級毒品海洛因一次。嗣於96年5 月1 日
    上午11時30分許，因另案通緝，為警逮捕，並經其同意採集
    尿液送往長榮大學檢驗結果，呈嗎啡陽性反應。
三、案經臺南縣警察局歸仁分局報請臺灣臺南地方法院檢察署檢
    察官偵查起訴。
    理  由
一、程序方面─
  (一)按除被告所犯為死刑、無期徒刑、最輕本刑為3 年以上有期
    徒刑之罪或高等法院管轄第一審案件者外，於法院行準備程
    序進行中，被告先就被訴事實為有罪之陳述時，審判長得告
    知被告簡式審判程序之旨，並聽取當事人、代理人、辯護人
    及輔佐人之意見後，裁定進行簡式審判程序；且受命法官行
    準備程序，與法院或審判長有同一之權限，刑事訴訟法第27
    3 條之1 第1 項及279 條第2 項前段分別定有明文。本件被
    告甲○○所為係犯死刑、無期徒刑、最輕本刑為3 年以上有
    期徒刑以外之罪，其於準備程序中就被訴事實為有罪之陳述
    ，經受命法官告知簡式審判程序之旨，並聽取公訴人、被告
    之意見後，本院認為適宜由受命法官獨任進行簡式審判程序
    。
  (二)簡式審判程序之證據調查，不受刑事訴訟法第159 條第 1項
    、第161 條之 2、第161 條之 3、第163 條之 1及第164 條
    至第170 條規定之限制，亦為同法第273 條之2 所明文。是
    此，卷附相關證據，本院均可採為證據，先此敘明。
二、認定犯罪事實所憑證據及理由─
  (一)訊據被告甲○○對於上揭事實供認不諱（參本院96年10月 8
    日準備程序筆錄及審判筆錄），被告於事實欄所載時、地，
    為警查獲後所採集之尿液，經送往長榮大學檢驗結果，確呈
    嗎啡陽性反應，有被告採尿同意書、臺南縣警察局歸仁分局
    採擷毒品犯罪嫌疑人尿液送驗編號名冊及長榮大學96年5 月
    23日尿液確認報書（參警卷第6 頁至第7 頁）。
  (二)依據CLARKE'S ISOLATION AND IDENTIFICATION OF DRUGS第
    2 版記載，服用海洛因後24小時內約有服用量之80% 排泄於
    尿液中，其於尿液排出最長期限，受施用劑量、施用方式、
    個人體質及其代謝情況等因素影響，因個案而異，一般可檢
    出最長時限為海洛因服用後2 至4 日，有行政院衛生署管制
    藥品管理局91年9 月23日管檢字第109652號函釋在案，此為
    本院職務上已知之事實。本件被告供認於96年5 月1 日13時
    許為警查獲採取尿液回溯3 日內之某時，在其住處施用第一
    級毒品海洛因，嗣於相隔3 日，為警查獲所採集之尿液送請
    長榮大學檢驗結果，其尿液確呈嗎啡陽性反應，依據前開函
    釋說明，認被告之任意性自白核與事實相符，應堪採信。
  (三)查被告前於88年間因施用毒品案件，經臺灣桃園地方法院檢
    察署檢察官聲請臺灣桃園地方法院以88年度毒聲字第7337號
    裁定送觀察、勒戒後，認有繼續施用毒品之傾向，經該院以
    89年度毒聲字第110 號裁定送強制戒治，嗣經停止戒治，所
    餘戒治期間付保護管束，嗣因違反保護管束應遵守事項情節
    重大，經該院以89年度毒聲字第6517號裁定撤銷停止戒治，
    令入戒治處所施以強制戒治，經於90年6 月7 日強制戒治執
    行完畢釋放，經臺灣桃園地方法院檢察署以90年度戒偵字第
    673 號為不起訴處分確定。嗣於92年間再犯施用毒品案件，
    除經臺灣桃園地方法院檢察署檢察官聲請臺灣桃園地方法院
    以92年度毒聲字第1310號裁定令入戒治處所施以強制戒治外
    （於93年7 月1 日強制戒治期滿），並聲請簡易判決處刑等
    節，有臺灣高等法院被告前案紀錄表在卷足參。
  (四)綜上所述，被告前因犯毒品危害防制條例第10條之罪經強制
    戒治執行完畢釋放後5 年內，再犯本件施用毒品犯行，事證
    明確，被告犯行堪以認定，應予依法論科。
三、論罪科刑之理由─
  (一)查海洛因係毒品危害防制條例第2 條第2 項第1 款所明定之
    第一級毒品，不得施用、持有。次按，犯毒品危害防制條例
    第10條施用第一級、第二級毒品之罪者，檢察官應聲請法院
    裁定，令被告入勒戒處所觀察、勒戒，經觀察、勒戒後，檢
    察官依據勒戒處所之陳報，認受觀察、勒戒人無繼續施用毒
    品傾向者，應即釋放，並為不起訴之處分；認受觀察、勒戒
    人有繼續施用毒品傾向者，檢察官應聲請法院裁定令入戒治
    處所強制戒治，其期間為6 個月以上，至無繼續強制戒治之
    必要為止，但最長不得逾1 年，強制戒治期滿，應即釋放，
    由檢察官為不起訴之處分；觀察、勒戒或強制戒治執行完畢
    釋放後，5 年內再犯第10條之罪者，應依一般刑事訴訟程序
    予以起訴論罪科刑，此觀諸毒品危害防制條例第20條第1 項
    、第2 項、第23條第1 項、第2 項規定自明。
  (二)核被告甲○○所為，係犯毒品危害防制條例第10條第1 項之
    施用第一級毒品罪。其施用第一級毒品海洛因前後，持有第
    一級毒品海洛因之低度行為，為其施用第一級毒品海洛因之
    高度行為所吸收，不另論其持有第一級毒品罪。
  (三)起訴書雖記載被告於96年5 月1 日採集尿液回溯26小時，在
    某不詳處所，以不詳方式施用第一級毒品海洛因1 次之犯行
    ，惟公訴檢察官於本院96年10月8 日準備程序期日，依據被
    告當庭之供承，並參酌卷附濫用藥物尿液檢驗報告，確定施
    用毒品時間應為96年5 月1 日13時許為警查獲採取尿液回溯
    3 日內之某時，施用地點則為臺南縣關廟鄉○○村○○街56
    號住處（參本院前開準備程序筆錄第3頁即審卷第21頁），
    附此敘明。
  (四)被告前有如事實欄所示之前科紀錄及徒刑執行等情，有台灣
    高等法院被告前案紀錄表在卷可憑，其於5 年以內故意再犯
    本件有期徒刑以上之罪，為累犯，而應依刑法第47條第1 項
    規定，加重其刑。
  (五)本院審酌被告曾因施用毒品案件，經裁定送勒戒處所觀察、
    勒戒及令入戒治處所施以強制戒治，其後並因施用毒品案件
    ，入獄服刑，此有上開刑案資料足參，仍未戒除毒癮，復犯
    本件施用第一級毒品之犯行，顯見其無悔改之意，意志不堅
    ，惟念其施用第一級毒品乃自戕一己之身體健康，尚未害及
    他人，犯罪後復坦承犯行，態度良好等一切情狀，量處如主
    文所示之刑。
四、適用之法律─
  (一)刑事訴訟法第299 條第1 項前段。
  (二)毒品危害防制條例第10條第1 項。
  (三)刑法第11條前段、第47條第1 項。
本案經檢察官李宗榮到庭執行職務。
中　　華　　民　　國　　96　　年　　10　　月　　24　　日
                      刑事第十三庭  法  官  張維君
以上正本證明與原本無異。
如不服本判決，應於判決送達後10日內，向本院提出上訴狀。（
須附繕本）
                                    書記官  黃傳鈞
中　　華　　民　　國　　96　　年　　10　　月　　29　　日
附錄本案論罪科刑法條全文：
毒品危害防制條例第10條
施用第一級毒品者，處6 月以上5 年以下有期徒刑。
施用第二級毒品者，處3 年以下有期徒刑。
